# 股改审计截止日后发生股权转让

提问人：hrtsex 时间：2012-11-26 16:39:40
请教陈老师，若在股改审计截止日和创立大会之间发生股权转让，新进来的股东在股改验资报告是否可以作为股份公司的发起人？如可以，应如何在验资报告描述呢？

回答人：chenyiwei
这种情况处理起来非常麻烦，应尽量避免，否则两个时点的股权结构不同很难解释。理论上说，如果新进来的股东被其他原股东一致认可为发起人，并且在发起人协议上签字，与其他原股东享有同样权利、承担同样义务的，似乎不违反相关法律规定。但实务中极其少见。如果万一发生此类情况的，则股改验资报告中还应当一并对该次股权转让行为进行审验。